---
title: "Когда и где мыться"
author: "One Man Army"
date: '2 августа 2018 г '
output: 
   html_document:
     toc: true
     theme: cerulean
     highlight: tango
runtime: shiny
---

```{r setup, include=FALSE}
knitr::opts_chunk$set(echo = TRUE)
```

## Очаровательный арт

Мы тут запилили графичек температуры для разных душей в разное время. Взгляните на набор пакетов, которые делают этот ужас.

```{r packages, message=FALSE}
library(tidyverse)
library(lubridate)
library(readxl)
library(stringr)
library(ggalluvial)
library(shiny)
library(shinythemes)
```

Интригует, не правда ли? Давайте взглянем на наши предобработанные данные - вернее, на первые несколько строк.

```{r data, echo=FALSE}

water <- read_xlsx('D:/User/Sasha/AnDan/Datavis/water_new.xlsx') #вчитываем
names(water) <- c('day', 'last_time', 'when_time', 'temp',
                  'shower_type', 'people_before', 'people_simult') #переименовываем колонки

water <- water %>% 
  mutate(just_time = as.character(when_time), #делаем строки
         just_time = str_sub(just_time, 
                             start = 12, end = 20)) #вырезаем чисто время

water$just_time <- hms(water$just_time) #кодируем как время

water <- water %>% 
  mutate(temp = as_factor(temp), 
         temp = fct_relevel(temp, c('горячая', 
                                    "комфортно тёплая",
                                    "едва тёплая",
                                    "прохладная",
                                    "ледяная")),
         shower_type = as_factor(shower_type))
 #переделываем всё в факторы и кошерно меняем их порядок

water <- water %>% 
  mutate(time_per = case_when(
    just_time >= hms('00:00:00') & 
      just_time < hms('09:00:00') ~ 'С полуночи до 9',
    just_time >= hms('09:00:00') &
      just_time < hms('12:00:00') ~ 'С 9 до 12',
    just_time >= hms('12:00:00') &
      just_time < hms('16:00:00') ~ 'С 12 до 16',
    just_time >= hms('16:00:00') &
      just_time < hms('19:00:00') ~ 'С 16 до 19',
    just_time >= hms('19:00:00') &
      just_time < hms('24:00:00') ~ 'С 19 до полуночи')) #делаем новую переменную с периодами времени

water <- water %>% 
  mutate(time_per = as_factor(time_per),
         time_per = fct_relevel(time_per, c('С полуночи до 9', 
                                            "С 9 до 12",
                                            "С 12 до 16",
                                            "С 16 до 19",
                                            "С 19 до полуночи")))

water %>% 
  select(temp, shower_type, time_per) %>% 
  head() %>% knitr::kable() #таблица
```

В первой колонке - **температура воды**, во второй - **тип душа**, в третьей - **временной период** (все помнят, что души по расписанию?)

## Сам график

Зацените: на левой колонке видно, сколько человек ходило в конкретный душ, на правой - в какой временной период (можно при желании заметить нарушителей порядка!). Здесь вы можете выбрать температуру воды и глянуть, где и в какое время она наблюдалась.

```{r alluvial, echo=FALSE}
ui <- fluidPage(
  theme = shinytheme('cerulean'),
  selectInput("hotness",
              label = 'Выбери температуру воды',
              choices = levels(water$temp)),
  plotOutput("all_plot")
)

server <- function(input, output) {
  output$all_plot <- renderPlot({
    water %>% 
      select(temp, shower_type, time_per) %>%
      filter(temp == input$hotness) %>% 
      mutate(col = case_when(temp == 'горячая' ~ 'red', 
                             temp == "комфортно тёплая" ~ 'orange',
                             temp == "едва тёплая" ~ 'palegreen',
                             temp ==  "прохладная" ~ 'steelblue',
                             temp ==  "ледяная" ~ 'navy')) %>% 
    ggplot(aes(axis2 = time_per, 
                  axis1 = shower_type)) +
  geom_alluvium(aes(fill = col)) +
  geom_stratum(color = 'black', size = 1, alpha = 0.4) + 
  geom_label(stat = "stratum", label.strata = TRUE, family = 'serif') +
  theme_classic() + 
  scale_x_discrete(limits = c('Душ', 'Время'), 
                   expand = c(.05, .05)) +
  scale_fill_identity() +
  ylab('Количество респондентов') +
  theme(text = element_text(face = 'bold', 
                            family = 'serif'))})
}

shinyApp(ui = ui, server = server)

```




